臺灣板橋地方法院民事判決　　　　　　　　　　　　　九十二年度勞訴字第四八號
　　原　　　告　甲○○
　　被　　　告　泉州豐群電子有限公司
　　法定代理人　丁○○
　　被　　　告　戊○○
　　共同訴訟代
　　理人　　　　丙○○律師
　　　　　　　　乙○○律師
右當事人間請求給付退休金等事件，於中華民國九十三年三月二十六日言詞辯論終結
，本院判決如左：
    主      文
原告之訴及假執行之聲請均駁回。
訴訟費用由原告負擔。
    事      實
甲、原告方面：
一、聲明：
　　被告應給付原告新臺幣（下同）一百四十三萬二千七百一十元及自民國九十二年
    六月十一日起至清償日止，按年息百分之五計算之利息，並願供擔保請准宣告假
    執行。
二、陳述：
　　(一)原告自八十四年一月起受僱於被告（地址為臺北縣鶯歌鎮○○○路三三五巷三
　　　十九號之三），至九十二年六月十一日於存證信函為終止日，被告於九十二年
　　　二月十二日請原告在家等待工作，嗣後被告之總管己○○叫原告提出印章讓被
　　　告請退休金，原告於九十二年五月六日電詢己○○退休金何時結，己○○表示
　　　勞保即退休金，顯然被告有退休金認定之意思表示。且依行政院勞工委員會七
　　　十九年五月十五日台（７９）勞動三字第一０八七三號函之意旨，被告係雇主
　　　，其為原告勞工代辦勞保老年給付，視同同意勞工退休。依行政院勞工委員會
　　　七十四年九月十二日台（７４）台內勞字第三四三七四九號函之意旨，被告非
　　　法解僱原告勞工，其爭議期間之工資應照發。
    (二)被告應給付原告：
      1.勞保以多報少之賠償５４２８００元：
      　勞保規定基本工資額應保４０１００元，因平均工資為４１０７３元，少報
      　２３６００元，原告之勞保期間為１８年又２３１日，基數２３，則２３乘
      　以２３６００為５４２８００。
      2.等待工資１６４２９２元：
        等待工資四個月（自九十二年二月十二日起至九十二年六月十一日止），平
        均工資為４１０７３元，則４乘以４１０７３為１６４２９２。
      3.退休金６５７１６８元：
        原告自八十四年一月起受僱於被告，至九十二年五月六日原告電詢己○○，
        經己○○表示准予退休為止，年資八年，以兩個基數計算，則１６乘以４１
        ０７３為６５７１６８。
      4.特別休假工資６８４５０元：
        依民法第一百二十六條訴請特別休假積欠工資五年五十天（８７年８天、８
        ８年９天、８９年１０天、９０年１１天、９１年１２天），則五年五十天
        乘以每日工資１３６９元為特別休假工資６８４５０元。
      綜上合計0000000元，爰依勞動基準法等請求賜判如訴之聲明所示。
三、證據：
　　提出勞工保險被保險人投保資料表、勞工保險給付申請書、核定通知書、勞工保
　　險局九十二年七月十八日函、泉州豐群電子有限公司（簡稱泉州公司）九十年度
　　之所得扣繳憑單、薪資袋、退休計算表、協調及申訴、公司抄錄、解釋令、調解
　　資料、存證信函、勞工投保薪資分級表、被告公司登記資料及其代表人之
　　本各一份、工廠地點照片二張為證。
乙、被告方面：
一、聲明：
　　(一)原告之訴及假執行之聲請均駁回。
　　(二)如受不利判決，願供擔保請准宣告免為假執行。
二、陳述：
    (一)原告係受僱於三億磁磚企業有限公司（簡稱三億公司），並非受僱於泉州公司
    　，自與泉州公司無關。又被告戊○○雖為三億公司之負責人，但三億公司是法
    　人，被告戊○○是自然人，二者為不同人格，故本件亦與被告戊○○無關。
    (二)泉州公司於八十五年五月三十日設立，經營電子零件，實際工作地點：臺北縣
    　中和市○○路二五八號七樓；三億磁磚企業社於八十年十月五日設立，後來改
    　組為公司型態，而於八十四年七月二十一日設立為三億公司，經營磁磚加工及
    　買賣業務，實際工作地點：臺北縣鶯歌鎮○○○路三三五巷三十九號之三。
    (三)原告於八十四年三月十三日由三億磁磚企業社投保勞保，後來三億磁磚企業社
    　改組為三億公司，原告之勞保亦一直延續；其間三億公司因逢淡季，為了顧及
    　員工之生活，乃替泉州公司加工電子零件，確實由三億公司員工代為加工，故
    　員工薪資由泉州公司報繳。
三、證據：
　　提出泉州公司、三億磁磚企業社及三億公司之營利事業登記證、原告之勞工保險
　　卡、勞工保險被保險人投保資料表、三億公司所開立原告於八十五、八十六年度
　　之各類所得扣繳暨免扣繳憑單各一份為證。
丙、本院依職權訊問證人己○○。
    理  　　由
壹、程序方面：
　　按訴狀送達後，原告不得將原訴變更或追加他訴。但有下列各款情形之一者，不
　　在此限：一  被告同意者。二  請求之基礎事實同一者。三  擴張或減縮應受判
　　決事項之聲明者。．．．七  不甚礙被告之防禦及訴訟之終結者，民事訴訟法第
　　二百五十五條第一項但書第一、二、三、七款定有明文。本件原告於訴狀送達對
　　造後所為訴之追加（即追加被告戊○○部分），被告雖不同意，惟原告所為訴之
　　追加，核其請求之基礎原因事實應屬同一，且被告戊○○係三億公司之負責人及
　　泉州公司之股東，復曾為被告泉州公司之訴訟代理人，應不甚妨礙被告之防禦及
　　訴訟之終結，依上開規定，其追加應屬合法；又原告於訴狀送達對造後所為訴之
　　聲明之縮減（即由一百四十三萬九千五百六十元縮減為一百四十三萬二千七百一
　　十元），依民事訴訟法第二百五十五條第一項但書第三款之規定，應予准許；另
　　原告於本件言詞辯論終結後，始具狀聲請將被告由泉州公司更正為三億公司，而
　　為訴之變更，顯有妨礙被告之防禦及訴訟之終結，其變更為不合法，均先予明
　　。
貳、得心證之理由：
一、原告主張：其自八十四年一月起受僱於被告（地址為臺北縣鶯歌鎮○○○路三三
　　五巷三十九號之三），至九十二年六月十一日於存證信函為終止日，被告於九十
　　二年二月十二日請原告在家等待工作，嗣後被告之總管己○○叫原告提出印章讓
　　被告請退休金，原告於九十二年五月六日電詢己○○退休金何時結，己○○表示
　　勞保即退休金，顯然被告有退休金認定之意思表示。且依行政院勞工委員會七十
　　九年五月十五日台（７９）勞動三字第一０八七三號函之意旨，被告係雇主，其
　　為原告勞工代辦勞保老年給付，視同同意勞工退休。依行政院勞工委員會七十四
　　年九月十二日台（７４）台內勞字第三四三七四九號函之意旨，被告非法解僱原
　　告勞工，其爭議期間之工資應照發；勞保以多報少之賠償５４２８００元、等待
　　工資１６４２９２元、退休金６５７１６８元及特別休假工資６８４５０元，合
　　計0000000元，爰依勞動基準法等請求賜判如訴之聲明所示云云。
二、被告則以：原告係受僱於三億磁磚企業有限公司，並非受僱於泉州公司，自與泉
　　州公司無關。又被告戊○○雖為三億公司之負責人，但三億公司是法人，被告戊
　　○○是自然人，二者為不同人格，故本件亦與被告戊○○無關；泉州公司於八十
　　五年五月三十日設立，經營電子零件，實際工作地點：臺北縣中和市○○路二五
　　八號七樓；三億磁磚企業社於八十年十月五日設立，後來改組為公司型態，而於
　　八十四年七月二十一日設立為三億公司，經營磁磚加工及買賣業務，實際工作地
　　點：臺北縣鶯歌鎮○○○路三三五巷三十九號之三；原告於八十四年三月十三日
　　由三億磁磚企業社投保勞保，後來三億磁磚企業社改組為三億公司，原告之勞保
　　亦一直延續；其間三億公司因逢淡季，為了顧及員工之生活，乃替泉州公司加工
　　電子零件，確實由三億公司員工代為加工，故員工薪資由泉州公司報繳等語置辯
　　。
三、經查本件兩造對於原告自八十四年一月起在臺北縣鶯歌鎮○○○路三三五巷三十
　　九號之三，受僱於他人，從事磁磚工作，嗣原告因無工作可做而於九十二年二月
　　十二日在家等待工作，並於九十二年四月二十三日以於九十二年三月三十一日退
　　職為由，向勞保局申領老年給付計三十七萬九千五百元等事實均不爭執，並有原
　　告所提出之勞工保險給付申請書、核定通知書一份附卷可稽，應信為真。
四、被告抗辯原告係受僱於三億磁磚企業有限公司，並非受僱於泉州公司，自與泉州
　　公司無關。又被告戊○○雖為三億公司之負責人，但三億公司是法人，被告戊○
　　○是自然人，二者為不同人格，故本件亦與被告戊○○無關；泉州公司於八十五
　　年五月三十日設立，經營電子零件，實際工作地點：臺北縣中和市○○路二五八
　　號七樓；三億磁磚企業社於八十年十月五日設立，後來改組為公司型態，而於八
　　十四年七月二十一日設立為三億公司，經營磁磚加工及買賣業務，實際工作地點
　　：臺北縣鶯歌鎮○○○路三三五巷三十九號之三；原告於八十四年三月十三日由
　　三億磁磚企業社投保勞保，後來三億磁磚企業社改組為三億公司，原告之勞保亦
　　一直延續；其間三億公司因逢淡季，為了顧及員工之生活，乃替泉州公司加工電
　　子零件，確實由三億公司員工代為加工，故員工薪資由泉州公司報繳等事實，業
　　據其提出與所述相符之泉州公司、三億磁磚企業社及三億公司之營利事業登記證
　　、原告之勞工保險卡、勞工保險被保險人投保資料表、三億公司所開立原告於八
　　十五、八十六年度之各類所得扣繳暨免扣繳憑單各一份為證，並經證人己○○於
　　九十三年三月二十六日本院審理時到庭證述明確，且原告對於其係以三億公司之
　　員工名義投保勞保，復以三億公司之員工名義向勞保局申領老年給付計三十七萬
　　九千五百元等事實不爭執，並有原告所提出之勞工保險被保險人投保資料表、勞
　　工保險給付申請書、核定通知書、勞工保險局九十二年七月十八日函、泉州豐群
　　電子有限公司九十年度之所得扣繳憑單、薪資袋各一份及工廠地點照片二張附卷
　　可稽，應信為真。
五、綜上所陳，足見原告係先後受僱於三億磁磚企業社及三億公司，並非受僱於被告
　　泉州公司或被告戊○○個人。從而，原告依僱傭契約之法律關係、勞工保險條例
　　第七十二條第二項及勞動基準法第五十五條、第三十八條、第三十九條之規定，
　　請求如訴之聲明所示，為無理由，應予駁回。又原告之訴既經駁回，其假執行之
　　聲請亦失所依附，應併予駁回。
六、本件事證已臻明確，兩造其餘攻擊、防禦方法及舉證，經本院審酌後，認其對於
　　判決結果均無影響，爰不一一論述，附予明。
據上論結，本件原告之訴為無理由，依民事訴訟法第七十八條，判決如主文。
中　　　華　　　民　　　國　　九十三　　年　　　四　　　月　　　九　　　日
                                臺灣板橋地方法院民事第一庭
                                    法　　　官　楊千儀
右為正本係照原本作成。
如對本判決上訴，須於判決送達後二十日內向本院提出上訴狀。
中　　　華　　　民　　　國　　九十三　　年　　　四　　　月　　　九　　　日
                                    法院書記官　陳淑芳
